【裁判字號】    89,訴,1566
【裁判日期】    890822
【裁判案由】    強盜
【裁判全文】
臺灣臺中地方法院刑事判決                        八十九年度訴字第一五六六號
    公  訴  人  台灣台中地方法院檢察署檢察官
    被      告  甲○○
    選任辯護人  黃興木
右列被告因強盜案件，經檢察官提起公訴（八十九年度偵字第九三八九號），本院判
決如左：
    主  文
甲○○收受贓物，處有期徒刑伍月；又攜帶兇器竊盜，未遂，因脫免逮捕，而當場施
以強暴，處有期徒刑參年陸月；應執行有期徒刑參年捌月。
    事  實
一、甲○○曾犯竊盜罪、偽造文書罪、賭博罪、違反麻醉藥品管理條例罪、違反肅清
    煙毒條例罪，素行不良，猶不知悔改，復於民國八十八年三月二十二日或二十三
    日，明知車牌ＱＡ－三九三九號自小客車，係來路不明之贓物（係乙○○所有，
    於八十八年三月二十二日十二時許，在台中縣大里市○村路大明中學側門附近失
    竊），竟仍在不詳地點，自不詳人士處收受之，供己代步之用。甲○○於八十八
    年三月二十三日十五時許，駕駛該部贓車行經台中市○區○○○路六七號旁，見
    丙○○所有之自小客車停在該處，乃另興為自己不法所有之意圖，而將其所駕駛
    之贓車停在附近，並攜帶一支銅製前端甚尖類似起子客觀上可供兇器使用之物下
    車，再持不明物砸破丙○○車子左前門之玻璃（毀損部分未具告訴），戴上白手
    套，打開車門，著手欲竊取車內財物時，適為丙○○發現並速以右手勒住甲○○
    之脖子，甲○○為脫免逮捕，竟從身上取出前揭攜帶之銅製起子欲刺丙○○腹部
    ，丙○○見狀即刻鬆手且奪下該支起子，甲○○則伺機逃走，並於丙○○追趕時
    ，撿拾路上之玻璃瓶喝令丙○○不得跟來，丙○○只好作罷而報警處理，待警察
    到現場後，在案發處扣得白色手套一雙、銅製起子一支、丙○○自甲○○身上扯
    落之呼叫器一個，並在甲○○所開來之該部贓車內，扣得外套二件、鑰匙一串。
二、案經台中市警察局第一分局報請臺灣臺中地方法院檢察署檢察官偵查起訴。
    理  由
一、訊據被告甲○○，矢口否認為右揭之行為，辯稱：伊未駕駛贓車至案發地，也無
    砸破丙○○之車門玻璃竊取財物，伊根本沒有見過丙○○，而扣案之呼叫器雖係
    伊所有，但已於八十八年二月間遺失云云。經查，該部ＱＡ－三九三九號自小
    客車，係乙○○所有，於八十八年三月二十二日十二時許，在台中縣大里市○村
    路大明中學側門附近失竊，且尋獲時在車內查扣之外套二件、鑰匙一串非伊所有
    乙節，業據乙○○於警訊中陳訴明確，並有車輛竊盜資料個別查詢報表及贓物領
    據各一紙附卷可稽，被告駕駛該部贓車停在案發處附近，且砸破丙○○之車門
    玻璃並著手欲竊取財物時經丙○○發現而取出銅製起子欲刺丙○○乙情，亦經丙○○於警、偵訊中及本院審理時指訴歷歷，並有扣案之銅製起子一支足憑，雖丙○○於八十九年一月十九日在檢察官偵訊中及八十九年八月一日在本院審理時，
    不敢確切指認被告即是當時之竊賊，惟堅稱竊賊就是案發時伊在警察局所指認之
    口卡中人沒錯，而該經丙○○指認之甲○○口卡上之照片，經本院勘驗結果，確
    實是被告本人，此亦經被告自承在卷；按一般人之記憶，係隨時間而變淡甚至完
    全遺忘，是以記憶最清楚之時，應是事情剛發生之初，且人之外型亦天天在變化
    中，尤其髮型、胖瘦、穿著之改變影響外表甚大，故丙○○於事情發生約十個月
    後，謂因被告頭髮長短、身型胖瘦與案發當時稍異而不敢確認但肯認其案發當時
    之指，應係負責任而符合常情之舉，今被告與丙○○原不相識亦無仇隙（兩者均
    如是說），丙○○當無捏造事實故予誣指之理，因認丙○○於案發初時之指可信
    度極高，扣案之呼叫器業經被告自承為其所有，並有聯華電信所傳真之被告申
    請資料在卷可佐，被告雖聲請本院傳訊其友人戊○○、丁○○以證明其呼叫器已
    遺失，而經本院訊問該二人結果，固均稱曾叩機給被告但被告沒有回電及被告後
    來有告訴他們呼叫器已遺失之事，惟渠二人究係何時叩機給被告未得回應，則無
    法確定，此有本院八十九年八月十五日之審判筆錄在卷可考，今該呼叫器既於八
    十八年三月二十三日遺落在竊案之現場，該二證人若於之後叩機給被告，當然得
    不到被告之回電甚明，又聯華電信所傳真之資料載該呼叫器之退租日期係八十八
    年四月六日，若被告真於八十八年二月間即已遺失該呼叫器，焉有於一個多月後
    才辦理退租，而徒繳月租費之理，是可斷被告應係於案發後，發現呼叫器不見了
    ，才去辦理退租無誤，在該贓車上所查扣之其中一件紫紅色外套，經本院勘驗
    結果，其內裡標籤處有洗衣店以訂書針訂上之顧客簡稱條，該紙條寫著「阿堂」
    二字，且本院命被告當庭穿上該外套後，發現身長、袖長均適中，此有本院八十
    九年八月一日訊問筆錄存卷足參，被告雖謂「阿堂」者比比皆是，怎能遽認係「
    甲○○」，但因丙○○堅稱該部贓車係由被告所開來，而該外套又剛好係「阿堂
    」之人所送洗，因認「阿堂」應係甲○○無訛。綜上所述，認本件應係被告所為
    ，其所辯僅係卸責之詞，不足採信。本件事證明確，被告犯行應堪認定。
二、該支銅製類似起子之物，經本院勘驗結果，前端甚為尖利，可取人生命或傷人身
    體，客觀上顯可作為兇器。故核被告所為，係犯刑法第三百四十九第一項之收受
    贓物罪（此部分起訴書漏載法條）、第三百二十九條、第三百三百三十條第二項
    、第一項之準強盜未遂罪，起訴書認係既遂罪，與事實並不相符，起訴法條應予
    變更。又其所犯二罪間，係犯意各別、行為互異，應予分論併罰，準強盜未遂罪
    部分，並依刑法第二十六條前段規定減輕其刑。爰審酌被告素行不良、毫無悔意
    ，惟幸未傷及被害人等情狀，分別量處如主文所示之刑，並定其應執行之刑。另
    扣案之物是被告持有或所有，尚無法釐清，故均未併予宣告沒收，附此敘明。
據上論斷，應依刑事訴訟法第二百九十九條第一項前段、第三百條，刑法第三百二十
九條、第三百三十條第二項、第一項、第三百四十九條第一項、第五十一條第五款、
第二十六條前段，罰金罰鍰提高標準條例第一條前段，判決如主文。
中      華      民      國    八十九    年      八      月    二十二    日
                                     臺灣台中地方法院刑事第三庭
                                          法  官   李  秋  娟
右正本證明與原本無異。
如不服本判決，應於判決送達後十日內向本院提出上訴狀，上訴於臺灣高等法院臺中
分院( 須附繕本 )。
                                          書記官
中      華      民      國    八十九    年      八      月    二十二    日
附錄論罪科刑法條
刑法第三百二十九條
竊盜或搶奪，因防護贓物、脫免逮捕或湮滅罪證，而當場施以強暴、脅迫者、以強盜
論。
刑法第三百四十九條第一項
收受贓物者，處三年以下有期徒刑、拘役或五百元以下罰金。


司法院資訊處製作；財團法人民間司法改革基金會備份。
